【裁判字號】    97,審訴,1884
【裁判日期】    970829
【裁判案由】    毒品危害防制條例
【裁判全文】
臺灣桃園地方法院刑事判決            97年度審訴字第1884號
公  訴  人  臺灣桃園地方法院檢察署檢察官
被      告  甲○○
指定辯護人  本院公設辯護人  陳瑞明
上列被告因違反毒品危害防制條例案件，經檢察官提起公訴（97
年度毒偵字第2378號），嗣於本院準備程序進行中，被告就被訴
事實為有罪之陳述，經本院告知簡式審判程序意旨，並聽取公訴
人、被告之意見後，本院合議庭裁定改由受命法官獨任依簡式審
判程序審理，並判決如下：
    主  文
甲○○施用第一級毒品，累犯，處有期徒刑柒月，扣案之海洛因
殘渣袋個均沒收銷燬之，注射針筒貳支、分湯匙壹支均沒收。
    事  實
一、甲○○前有偽造文書、竊盜、詐欺、毒品危害防制條例等前
    科，其中於民國94年間，因偽造文書案件，經本院以94年度
    桃簡字第337 號判決判處有期徒刑3 月確定，於94年11月14
    日執行完畢（構成累犯）。
二、被告另於96年間，因施用毒品案件，經本院以96年度毒聲字
    第525 號裁定送觀察、勒戒後，因認無繼續施用毒品傾向，
    於96年7 月19日釋放出所，並經臺灣桃園地方法院檢察署檢
    察官於96年7 月27日以96年度毒偵字第1247號為不起訴處分
    確定。猶不知悛悔，明知海洛因為毒品危害防制條例第2 條
    第2 項第1 款所規定之第一級毒品，不得施用、持有，復基
    於施用第一級毒品海洛因之犯意，於97年4 月29日17時許，
    在桃園縣大溪鎮○○路○ 段787 號住處內，以注射針筒之方
    式，施用第一級毒品海洛因1 次。嗣於97年4 月29日22時許
    ，在桃園縣龍潭鄉○○路○○段龍潭大池旁為警查獲，並扣
    得其所有之海洛因殘渣袋3 個、及其所有供（但非專供）施
    用第一級毒品所用之注射針筒2 支、分湯匙1 支。
三、案經桃園縣政府警察局大溪分局報告臺灣桃園地方法院檢察
    署檢察官偵查起訴。
    理  由
一、本案被告甲○○所犯之罪，並非法定刑為死刑、無期徒刑或
    最輕本刑3 年以上有期徒刑之罪，亦非高等法院管轄第一審
    之案件，而被告於準備程式中就被訴事實已為有罪之陳述，
    經本院告知簡式審判程式之旨，並聽取被告與公訴人之意見
    後，本院合議庭乃依刑事訴訟法第273 條之1 第1 項規定，
    裁定由受命法官獨任進行簡式審判程式，合先敘明。
二、訊據被告甲○○對其於上揭時、地，施用第一級毒品海洛因
    之犯罪事實坦承不諱。而員警查獲被告後所採集之尿液檢體
    ，經送請台灣檢驗科技股份有限公司以酵素免疫分析法初步
    檢驗，再佐以氣相層析質譜儀分析法確認檢驗結果確呈鴉片
    類嗎啡陽性反應，此有桃園縣政府警察局被採尿人尿液暨毒
    品真實姓名與編號對照表、台灣檢驗科技股份有限公司濫用
    藥物尿液檢驗報告各1 份附卷可稽，而以氣相層析質譜儀作
    藥物及其代謝產物之定性及定量分析，幾乎不會有偽陽性反
    應產生，為毒品檢驗學之常規，亦為本院辦理相關違反毒品
    危害防制條例案件所知悉，上開檢驗結果當足以認定為真實
    。此外，並有海洛因殘渣袋3 個、被告用以供施用毒品海洛
    因之注射針筒2 支、分湯匙1 支扣案可佐，足見被告上開自
    白確與事實相符，應堪採信。綜上所述，本件事證明確，被
    告上揭犯行堪以認定，應予依法論科。
三、核被告所為，係犯毒品危害防制條例第10條第1 項之施用第
    一級毒品海洛因罪。其施用前後持有第一級毒品之低度行為
    ，為其施用第一級毒品之高度行為所吸收，不另論罪。查被
    告前有如事實欄所載之犯罪科刑執行情形，有臺灣桃園地方
    法院檢察署全國刑案資料查註表、臺灣高等法院被告前案紀
    錄表各1 份在卷可參，被告於前案有期徒刑執行完畢後5 年
    內故意再犯本件有期徒刑以上之施用第一級毒品罪，為累犯
    ，應依刑法第47條第1 項之規定加重其刑。爰審酌被告因施
    用毒品案，前經觀察、勒戒後，復因施用毒品案，迭經檢察
    官依法訴追，仍不知悔改、警惕，猶繼續施用毒品，本不宜
    寬貸，惟此乃自戕行為及被告犯後已坦承悔悟，並衡以其持
    有海洛因之數量，公訴人所求刑度等一切情狀，量處如主文
    所示之刑。
四、末查，扣案之海洛因殘渣袋3 個，係用以包裹第一級毒品海
    洛因之包裝袋，而海洛因已經被告施打殆盡，且被告施打該
    物尿液中驗出鴉片類陽性反應，被告復自白施打海洛因，俱
    如前述，足見塑膠袋係殘留有毒品海洛因，均應依毒品危害
    防制條例第18條第1 項前段規定，沒收銷燬之。注射針筒2
    支、分湯匙1 支，係被告所有，供（但非專供）其施用毒品
    海洛因所用之物，亦經被告於偵訊時自承在卷，均應依刑法
    第38條第1 項第2 款規定宣告沒收。
據上論斷，應依刑事訴訟法第273 條之1 第1 項、第299 條第1
項前段，毒品危害防制條例第10條第1 項、第18條第1 項前段，
刑法第11條前段、第47條第1 項、第38條第1 項第2 款，判決如
主文。
本案經檢察官鄭堤升到庭執行職務。
中    華    民    國    97    年    8     月    29    日
                  刑事庭  法  官  徐  培  元
以上正本證明與原本無異。
如不服本判決書應於送達後10日內向本院提出上訴狀。
                          書記官  楊  美  慧
中    華    民    國    97    年    8     月    29    日
附錄論罪科刑依據之法條：
毒品危害防制條例第十條
施用第一級毒品者，處六月以上五年以下有期徒刑。
施用第二級毒品者，處三年以下有期徒刑。


司法院資訊處製作；財團法人民間司法改革基金會備份。
